Minutes et répertoires du notaire Léon Émile BUCAILLE, 2 janvier 1910 - 3 février 1937 (étude XXXIV)
Archives nationales (France)
- Minutes de Léon Émile BUCAILLE, 2 janvier 1910 - 3 février 1937; MC/ET/XXXIV/1600 - MC/ET/XXXIV/1873
  - Minutes. 1935, août - septembre, août - septembre 1935; MC/ET/XXXIV/1856
    - Inventaire après décès d'Hippolyte Antoine Marie Portevin, architecte, officier de la Légion d'honneur, époux en premières noces de Léontine Marie Hortense Victoire Bouvart, décédé en son domicile au 162, boulevard Berthier, le 16 juillet 1935., 26 août 1935; MC/ET/XXXIV/1856
      architecte; inventaire après décès; Portevin, Hippolyte Antoine Marie; Bouvart, Léontine Marie Hortense Victoire; Berthier (boulevard)
    - Testament de Charles Marie de Lardemelle, général de division, ancien combattant, officier de la Légion d'honneur, demeurant au 16, avenue de La Bourdonnais., 26 août 1935; MC/ET/XXXIV/1856
      testament; Lardemelle, Charles Marie de; La-Bourdonnais (avenue de); officier général
  - Minutes. 1935, octobre, octobre 1935; MC/ET/XXXIV/1857
  - Minutes. 1935, novembre, novembre 1935; MC/ET/XXXIV/1858
    - Dépôt judiciaire du testament de Robert Kastor, artiste peintre, demeurant au 17, rue Legendre, décédé à Bayonne (Pyrénées-Atlantiques), quartier Saint-Léon, Villa Maurice, le 7 septembre 1935, époux en premières noces de Mathilde Garde., 27 novembre 1935; MC/ET/XXXIV/1858
      artiste; peintre; testament; Kastor, Robert; Legendre (rue); Bayonne (Pyrénées-Atlantiques)
  - Minutes. 1935, décembre, décembre 1935; MC/ET/XXXIV/1859
  - Minutes. 1936, janvier, janvier 1936; MC/ET/XXXIV/1860
  - Minutes. 1936, février, février 1936; MC/ET/XXXIV/1861
  - Minutes. 1936, 1er mars - 15 mars, 1er mars - 15 mars 1936; MC/ET/XXXIV/1862
  - Minutes. 1936, 15 mars- 31 mars, 15 mars - 31 mars 1936; MC/ET/XXXIV/1863
  - Minutes. 1936, avril, avril 1936; MC/ET/XXXIV/1864
  - Minutes. 1936, mai, mai 1936; MC/ET/XXXIV/1865
  - Minutes. 1936, juin, juin 1936; MC/ET/XXXIV/1866
  - Minutes. 1936, juillet, juillet 1936; MC/ET/XXXIV/1867
  - Minutes. 1936, août, août 1936; MC/ET/XXXIV/1868
  - Minutes. 1936, septembre, septembre 1936; MC/ET/XXXIV/1869
  - Minutes. 1936, octobre, octobre 1936; MC/ET/XXXIV/1870
  - Minutes. 1936, novembre, novembre 1936; MC/ET/XXXIV/1871
  - Minutes. 1936, décembre, décembre 1936; MC/ET/XXXIV/1872
  - Minutes. 1937, janvier, janvier 1937; MC/ET/XXXIV/1873
- Répertoires de Léon Émile BUCAILLE, 24 mars 1922 - 29 mai 1940; MC/RE/XXXIV/25 - MC/RE/XXXIV/27
  Attention: les répertoires de ce notaire ont été constatés manquants par l'étude entre le mois de janvier 1910 et le 23 mars 1922.
  - Répertoire. 1922, 24 mars - 1929, 23 août, 24 mars 1922 - 23 août 1929; MC/RE/XXXIV/25
    Informations concernant le classement et la cotation:
    Le niveau inférieur de description, quand il existe, correspond aux mentions d'actes contenues dans le répertoire. Parmi celles-ci, certaines peuvent y être décrites, de manière plus ou moins détaillée. Pour consulter l'acte proprement dit, il convient de rechercher la cote au niveau des articles (registre ou liasse) des minutes du notaire (cote de type 'MC/ET').
  - Répertoire. 1929, 23 août - 1934, 20 août, 23 août 1929 - 20 août 1934; MC/RE/XXXIV/26
  - Répertoire. 1934, 20 août - 1940, 29 mai, 20 août 1934 - 29 mai 1940; MC/RE/XXXIV/27
    Répertoire des notaires Léon Pierre Bucaille (20 août 1934 - 3 février 1937) et Pierre Marcel Bucaille (3 février 1937 - 29 mai 1940).